臺灣高等法院高雄分院刑事判決　　　　 94年度上訴字第408號
上　訴　人　臺灣高雄地方法院檢察署檢察官
被　　　告　甲○○
上列上訴人因被告違反毒品危害防制條例案件，不服臺灣高雄地
方法院94年度訴緝字第8 號中華民國94年1 月31日第一審判決（
起訴案號：臺灣高雄地方法院檢察署93年度毒偵字第2857號、併
辦案號：93年度毒偵字第3249號、第6801號），提起上訴，及移
送併案審理（同署：94年度毒偵字第540 號），本院適用簡式審
判程序判決如下：
    主  文
原判決撤銷。
甲○○連續施用第一級毒品，累犯，處有期徒刑貳年，扣案海洛
因伍拾包（共淨重拾點零玖公克、空包裝重玖點壹陸公克）均沒
收銷燬之；又連續施用第二級毒品，累犯，處有期徒刑壹年，扣
案甲基安非他命拾玖包（驗後毛重合計捌點伍公克─含包裝袋）
、殘有甲基安非他命之吸食器壹組均沒收銷燬之，夾鏈袋壹包沒
收。應執行有期徒刑貳年拾月，扣案之海洛因伍拾包（共淨重拾
點零玖公克、空包裝重玖點壹陸公克）、甲基安非他命拾玖包（
驗後毛重合計捌點伍公克─含包裝袋）、殘有甲基安非他命之吸
食器壹組均沒收銷燬之，夾鏈袋壹包沒收。
    事  實
一、甲○○前於民國91年間因竊盜、恐嚇等案件，經臺灣高雄地
    方法院以91年度易字第1028號判決判處應執行有期徒刑1 年
    2 月確定，於93年1 月29日執行完畢。
二、甲○○於91年間因施用毒品案件，經臺灣高雄地方法院以91
    年度毒聲字1795號裁定送觀察、勒戒後，認有繼續施用毒品
    之傾向，再以91年度毒聲字第3245號裁定令入戒治處所施以
    強制戒治，於92年6 月13日強制戒治期滿執行完畢，由臺灣
    高雄地方法院檢察署檢察官於92年6 月16日，以92年度戒毒
    偵字第574 號不起訴處分確定在案。詎不知悔改，於上開強
    制戒治執行完畢釋放後5 年內，基於施用第一級毒品海洛因
    之概括犯意，自93年2 月間起至94年1 月11日止（不含公權
    力拘束時間），連續在高雄縣林園鄉○○街星河遊藝場廁所
    內，或高雄縣林園鄉○○路○段182 號圓林園大飯店內，或
    不詳名稱之加油站廁所內，以將海洛因摻入香菸內點火吸食
    之方式，約每日施用1 、2 次，連續施用海洛因多次。甲○
    ○另萌施用第二級毒品甲基安非他命（起訴書誤載為安非他
    命）之概括犯意，自93年2 月間起至94年1 月11日止（不含
    公權力拘束時間），連續在上開地點，以將甲基安非他命置
    於吸食器上隔火加熱吸食其霧化氣體之方式，約每日施用1
    、2 次，連續施用甲基安非他命多次。其間先後為警(一)於93
    年5 月30日晚上6 時30分許，在高雄縣林園鄉○○村○○○
    路64號前查獲，並扣得甲○○所有之海洛因18包（合計淨重
    2.62公克、空包裝重3.39 公 克）、甲基安非他命7 包（分
    別驗後毛重1.4 公克、0.4 公克、0.3 公克、1. 2公克、0.
    4 公克、0.3 公克、1.2 公克）。(二)於93年6 月19日凌晨零
    時10分許，在高雄縣林園鄉○○路○段182 號圓林園大飯店
    臨檢查獲，並扣得甲○○所有之海洛因31包（合計淨重7.39
    公克、空包裝重5.61公克）、甲基安非他命5 包（驗後毛重
    2 公克）、殘有甲基安非他命之吸食器1 組、其所有預備供
    施用甲基安非他命所用之夾鏈袋1 包，以及與本案無關之小
    皮包3 個。(三)於94年1 月11日上午9 時30分許，在高雄縣林
    園鄉○○路18號前為查獲，並扣得其所有之海洛因1 包（淨
    重0.08公克、空包裝重0.16公克）、甲基安非他命7 包（驗
    前毛重1.4 公克，驗後毛重1.3 公克）。
三、案經高雄縣政府警察局林園分局及高雄市政府警察局小港分
    局報請臺灣高雄地方法院檢察署檢察官偵查起訴暨移送併辦
    。
    理  由
一、上揭事實，業據被告甲○○於本院審理中自白不諱，並有下
    列證據足以證明其自白與事實相符，(一)被告先後3 次為警查
    獲後所採取尿液，經送請高雄縣政府衛生局、高雄市立凱旋
    醫院檢驗結果，均呈嗎啡及甲基安非他命陽性反應，有高雄
    縣政府衛生局93年6 月7 日93煙檢字第1113號煙毒尿液檢驗
    成績書（見毒偵2587號卷第69頁）、93年6 月28日93煙檢字
    第1267號煙毒尿液檢驗成績書（見毒偵3249號卷第47頁）、
    高雄市立凱旋醫院94年2 月1 日00000000號濫用藥物尿液檢
    驗報告（見本院卷第48頁）等可參。(二)被告先後3 次被查扣
    之白色粉末共50包、白色結晶體共19包與吸食器1 組等物，
    其中白色粉末經送驗結果，均含海洛因成分，有法務部調查
    局93年7 月20日調科壹字第220017442 號、第000000000 號
    （見原審訴字卷第50頁、第54頁）、94年4 月6 日調科壹字
    第2200 19661號鑑定通知書（見本院卷第49頁）。而白色晶
    體經送驗結果，均呈甲基安非他命陽性反應，有高雄醫學大
    學附設中和紀念醫院93年7 月20日編號0000－000 至0000－
    000 號（見原審訴字卷第28至34頁）、93年9 月29日編號00
    00－000 號（見偵12336 號卷第33頁）、94年4 月19日編號
    0000－000 號檢驗報告（見本院卷第33頁）足據，又吸食器
    1 組經送驗結果，亦呈甲基安非他命陽性反應，有高雄醫學
    大學附設中和紀念醫院93年8 月24日編號0000－000 號檢驗
    報告可憑（見原審訴字卷第69頁），足認被告上開自白與事
    實相符，其確有連續施用海洛因及甲基安非他命無疑。(三)被
    告於91年間因施用毒品案件，經臺灣高雄地方法院以91年度
    毒聲字1795號裁定送觀察、勒戒後，認有繼續施用毒品之傾
    向，再以91年度毒聲字第3245號裁定令入戒治處所施以強制
    戒治，於92年6 月13日強制戒治期滿而執行完畢，由臺灣高
    雄地方法院檢察署檢察官於92年6 月16日，以92年度戒毒偵
    字第574 號不起訴處分確定之事實，有上開不起訴處分書、
    臺灣高等法院被告全國前案紀錄表、臺灣高雄地方法院檢察
    署刑案資料查註紀錄表附卷可參，被告於強制戒治執行完畢
    釋放後5 年內，再犯施用海洛因及甲基安非他命罪之罪，自
    應依法予以論罪科刑。
二、按海洛因及甲基安非他命分屬毒品危害防制條例第2 條第2
    項第1 款、第2 款規定之第一級、第二級毒品，不得非法持
    有、施用。是核被告所為，係犯毒品危害防制條例第10條第
    1 項之施用第一級毒品罪，及同條例第2 項之施用第二級毒
    品罪。被告持有第一級、第二級毒品之低度行為，應分別為
    施用之高度行為所吸收，均不另論罪。又被告先後多次施用
    第一級、第二級毒品之犯行，均時間緊接，手法相同，各觸
    犯構成要件同一之罪名，顯係分別基於概括犯意反覆為之，
    均依連續犯之規定論以一罪，並依法加重其刑。檢察官起訴
    之93年2 月間某日起至同年5 月30日止之被告施用第一級、
    第二級毒品以外部分，雖未據檢察官起訴，因與起訴部分，
    分別有連續犯之裁判上一罪關係，本院自應併予審理。被告
    所犯上開2 罪，犯意各別，行為互殊，應予分論併罰。又被
    告前於91年間因竊盜、恐嚇等案件，經臺灣高雄地方法院以
    91年度易字第1028號判決判處應執行有期徒刑1 年2 月確定
    ，於93年1 月29日執行完畢之事實，有臺灣高等法院被告全
    國前案紀錄表可佐，其受有期徒刑之執行完畢，5 年以內再
    犯本案有期徒刑以上之上述2 罪，均為累犯，均應依法加重
    其刑，並均遞加之。
三、原審據以論處被告罪刑，固非無見；惟就檢察官檢察官移送
    併辦部分，未及審理，尚有未合。檢察官執此為上訴理由，
    為有理由，自應由本院將原判決撤銷改判。爰審酌被告歷經
    觀察、勒戒及強制戒治等程序，猶無法戒絕毒癮，仍再度施
    用海洛因及甲基安非他命，顯見其意志不堅；且於本案為警
    先後查獲共3 次，且各次所查獲之第一級、第二級毒品收量
    均不在少數，可見其不僅無悔改決心，仍有繼續施用之準備
    ，及其犯後坦承犯行，態度尚佳等一切情狀，就其所犯上開
    二罪，分別量處如主文所示之刑（本件因本院依連續犯之規
    定認定被告之犯罪事實範圍較原審所認定之犯罪事實範圍為
    大，故得量處較原審為重之刑度），並定其應執行刑，以資
    懲儆。扣案之海洛因50包（其中第1 次查獲之18包合計淨重
    2.62公克、空包裝重3.39公克，第2 次查獲之31 包 合計淨
    重7.39公克、空包裝重5.61公克、第3 次查獲之1 包淨重0.
    08公克、空包裝重0.16公克，合計淨重10.09 公克，空包裝
    重9.16公克）、甲基安非他命19包（其中第1 次查獲之7 包
    分別驗後毛重1.4 公克、0. 4公克、0.3 公克、1.2 公克、
    0.4 公克、0.3 公克、1.2 公克、第2 次查獲之5 包合計驗
    後毛重2 公克；第3 次查獲之7 包驗後毛重1.3 公克，合計
    驗後毛重8.5 公克）分屬毒品危害防制條例規定之第一級、
    第二級毒品，上述毒品包裝袋及殘有甲基安非他命之吸食器
    1 組，因與其上毒品無從剝離，均應依毒品危害防制條例第
    18 條 第1 項前段規定宣告沒收銷燬之。夾鏈袋1 包，係被
    告所有預備供分裝施用甲基安非他命所用之物，業據被告於
    原審審理時供明，爰依刑法第38條第1 項第2 款之規定宣告
    沒收之。至扣案之小皮包3 個因無證據證明係供被告施用毒
    品所用或預備之物，本院爰不予宣告沒收，附此敘明。
據上論結，應依刑事訴訟法第369 條第1 項前段、第364 條、第
299 條第1 項前段，毒品危害防制條例第10條第1 項、第2 項、
第18條第1 項前段，刑法第11條、第56條、第47條、第38條第1
項第2 款、第51條第5 款、第9 款，判決如主文。
本案經檢察官彭南雄到庭執行職務。
中　　華　　民　　國　　94　　年　　5 　　月　　24　　日
                  刑事第三庭    審判長法  官  周賢銳
                                      法  官  謝宏宗
                                      法  官  黃仁松
以上正本證明與原本無異。
施用第二級毒品部分，不得上訴。
施用第一級毒品部分，如不服本判決應於收受本判決後10日內向
本院提出上訴書狀，其未敘述上訴理由者，並得於提起上訴後10
日內向本院補提理由書狀（均須按他造當事人之人數附繕本）「
切勿逕送上級法院」。
中　　華　　民　　國　　94　　年　　5 　　月　　24　　日
　　　　　　　　　　　　　　　　　　　書記官  鄭翠芬
附錄本件判決論罪科刑法條：
毒品危害防制條例第10條
施用第一級毒品者，處6月以上5年以下有期徒刑。
施用第二級毒品者，處3年以下有期徒刑。
